# 求助售后回租会计处理

提问人：微笑的小鱼 时间：2016-05-25 09:43:25
关于售后回租融资租赁会计处理，1.出售固定资产时借：固定资产清理 累计折旧 贷：固定资产 收到价款与资产价值差额借：银行存款 贷：固定资产清理 递延收益 是否还需按固定资产公允价值与最低付款额现值较低入账融资租入固定资产？以后折旧政策是否改变？ 2.收到固定资产销售价款为扣除保证金后余额，保证金在开始需计入长期应收款吗？保证金每期是否按折现率计提未确认融资收益？ 3.递延收益摊销是按照租赁期还是按照剩余使用年限？ 2016 注会书是按照租赁期摊销。利率按照浮动基准利率变动，每期递延收益是否应按浮动利率调整？

回答人：chenyiwei
对于售后回租构成融资租赁的交易，直接按资产抵押借款进行会计处理即可，无需完全按照准则讲解中的说法进行会计处理。相关案例可以参考《计学撮要 2015 》之“问题4-2-4（涉及保证金及手续费的售后回租构成融资租赁交易的会计处理）”、“问题4-2-5（涉及税金影响的售后回租构成融资租赁交易的会计处理）”。